臺灣臺南地方法院臺南簡易庭民事判決
110年度南小字第2117號
原      告  新安東京海上產物保險股份有限公司台南分公司

法定代理人  曾淑惠  
訴訟代理人  徐聖弦  
            蔡志宏  
被      告  林哲毅  

上列當事人間請求侵權行為損害賠償（交通）事件，經本院於民
國111年1月21日言詞辯論終結，判決如下︰
    主    文
原告之訴駁回。
訴訟費用由原告負擔。
    事實及理由
一、原告主張：原告之被保險人即訴外人沈昀臻所有車牌號碼00
    0-0000號自用小客車（下稱系爭小客車）於民國110年5月6
    日17時許停放在臺南市○區○○路000○0號即土地銀行前之停車
    格內，嗣沈昀臻於同日20時25分前往取車時發現系爭自小車
    遭被告所有車牌號碼000-000號機車（下稱系爭機車）倒臥
    ，致系爭小客車右後邊車門受有凹陷之損害，經交由訴外人
    納智捷汽車股份有限公司維修後，共支出修理費用新臺幣（
    下同）17,000元（零件4,755元、鈑金及工資2,995元、烤漆
    9,250元），已由原告依保險契約賠付被保險人沈昀臻，系
    爭小客車所受上開損害乃因被告未將系爭機車停放妥當所致
    ，被告應依民法第184條第1項前段、第196條之規定對系爭
    小客車所有人負損害賠償責任，而因原告已依保險契約給付
    修理費予車輛所有人，依保險法第53條取得被保險人對被告
    之損害賠償債權，爰依保險法第53條及侵權行為法律關係，
    請求被告賠償上開修復費用等語。並聲明：被告應給付原告
    17,000元，及自起訴狀繕本送達之翌日起至清償日止，按年
    息百分之5計算之利息。
二、被告則答辯：伊於110年5月5日即將系爭機車停放妥當，並
    無移車或其他牽動之行為，伊完全不清楚現場狀況，否認系
    爭機車有傾倒撞擊到系爭小客車，本件是沈洵臻自行向警局
    報案及為陳述，警局未通知伊作任何調查，伊是收受本案通
    知始知悉上開情事等語。並聲明：請求駁回原告之訴。
三、本院得心證之理由：
　㈠按當事人主張有利於己之事實者，就其事實有舉證之責任，
    民事訴訟法第277條前段定有明文。次按民事訴訟如係由原
    告主張權利者，應先由原告負舉證之責，若原告先不能舉證
    ，以證實自己主張之事實為真實，則被告就其抗辯事實即令
    不能舉證，或其所舉證據尚有疵累，亦應駁回原告之請求。
    是民事訴訟法如係由原告主張權利者，應先由原告負舉證之
    責。又按民法第184條第1項前段規定侵權行為以故意或過失
    不法侵害他人之權利為成立要件，故主張對造應負侵權行為
    責任者，應就對造之有故意或過失負舉證責任。且損害賠償
    之債，以有損害之發生及有責任原因之事實，並二者之間，
    有相當因果關係為成立要件。是原告對被告主張侵權行為損
    害賠償請求權，即應就上開成立要件先負其舉證之責任，如
    未能舉證上開要件成立，即不得謂其請求權存在。
　㈡原告固主張被告有未將系爭機車停放妥當致傾倒撞擊系爭小
    客車之過失，惟為被告所否認，依前揭說明，自應由原告負
    舉證責任，原告雖提出臺南市政府警察局第五分局北門派出
    所受（處）理案件證明單為證，惟觀諸該證明單記載「報案
    人（即沈昀臻）報稱其自小客AZG-3626於110年5月6日17時0
    0分停放於台南市○區○○路00000號（土地銀行）前停車格，
    並於110年5月6日20時25分發現其右後邊車門遭普重機F8Y-9
    18倒臥致凹陷毀損，故致所報案」等語，可知系爭機車於上
    開時地傾倒撞擊系爭小客車乙情，為沈昀臻自行之陳述，且
    依臺南市政府警察局第五分局110年10月26日南市警五交字
    第1100585488號函附相關資料亦僅有沈昀臻上開報案所為之
    陳述，未有系爭機車傾倒撞擊系爭小客車之相關證據，自難
    依此即認系爭機車有傾倒撞擊系爭小客車之情事，又縱認系
    爭機車於上開時地確有倒置於系爭小客車之事實，惟系爭機
    車傾倒之原因眾多，或受其他車輛撞擊，或遭系爭小客車撞
    倒，或因其他人遷移其他機車不慎推倒等等均有可能，亦無
    從依此即認定系爭機車係因被告未停妥而傾倒，此外，原告
    未再提出其他證據證明被告就系爭小客車之受損有何具體之
    不法過失，則原告上開主張即難認已盡舉證之責，原告既無
    法舉證證明其所承保之系爭小客車，係因被告之不法侵權行
    為而受有損害，則其所承保車輛之車主對被告即無侵權行為
    損害賠償請求權存在，原告自無從依保險法第53條之規定對
    被告為請求。
四、綜上所述，原告依保險代位及侵權行為損害賠償之法律關係
    ，訴請被告給付原告17,000元及自起訴狀繕本送達翌日起至
    清償日止，按年息百分之5計算之利息，為無理由，應予駁
    回。
五、訴訟費用負擔之依據：民事訴訟法第78條。
中　　華　　民　　國　  111  　年　　2 　月　11　　　日
                  臺灣臺南地方法院臺南簡易庭
                                  法  官  童來好
上列為正本，係照原本作成。
如不服本判決，應於送達後20日內向本庭（臺南市○○路0段000號
）提出上訴狀（須按他造當事人人數附繕本）。
如委任律師提起上訴者，應一併繳納上訴審裁判費。
對於小額程序之第一審判決之上訴，非以其違背法令之理由，不
得為之。且上訴狀內應記載表明（一）原判決所違背之法令及其
具體內容。（二）依訴訟資料可認為原判決有違背法令之具體事
實者。 
中　　華　　民　　國　　111 　年　　2 　　月　　11　　日
                                  書記官  郭倢妮